# 请教陈版：设备占用费与设备租赁费在入账科目上是否不同？

提问人：酸菜yu 时间：2020-10-01 10:33:08
请教陈版，设备租赁合同失效，法院裁定自合同失效日至设备归还出租人之日按指定金额确认占用费，这里的“占用费”对于出租人来说应以什么科目入账？与租赁收入一样计入“其他业务收入”？又或者把占用费理解为一种补偿，计入“营业外收入”更合适？

回答人：chenyiwei
如果该项收益的确认依据是法院的判决而不是租赁合同，则建议作为营业外收入——补偿收入。